【裁判字號】    98,易,604
【裁判日期】    991022
【裁判案由】    頂替罪等
【裁判全文】
臺灣屏東地方法院刑事判決               98年度易字第604號
公  訴  人  臺灣屏東地方法院檢察署檢察官
被      告  丁○○
上列被告因頂替罪等案件，經檢察官提起公訴（98年度偵字第
344 號），本院判決如下：
    主  文
丁○○犯過失傷害罪，處有期徒刑伍月，如易科罰金，以新臺幣
壹仟元折算壹日。
    事  實
一、丁○○於民國96年9 月23日凌晨1 時許，在屏東市○○路之
    獵人PUB 附近，誤認戊○○係其仇家，乃駕駛車牌號碼9820
    -MG 號自小客車搭載庚○○及3 名不知名之乘客，自獵人
    PUB 出發，沿屏東市○○路由南往北方向行駛，途經瑞光路
    二段290 號處，原應注意該路段之速限為每小時50公里，且
    汽車行駛時，駕駛人應注意車前狀況，後車與前車之間應保
    持隨時可以煞停之距離，並隨時採取必要之安全措施，而依
    當時情形，並無不能注意之情事，竟疏於注意及此，貿然以
    超過時速80公里之速度，未保持安全距離，追趕其同向前方
    由戊○○（所涉過失傷害部分業經不起訴處分確定）駕駛車
    號DL -7135號自小客車搭載乙○○、子○○及己○○等人至
    上開地點，適遇同向之丑○○（所涉過失傷害部分業經判決
    無罪確定）駕駛車號K2-8877 號之自小客車搭載妻子辛○○
    ，欲左轉進入豐年街而在戊○○車輛之前方，戊○○見狀雖
    緊急煞車減速，惟丁○○則煞避不及，自後追撞戊○○所駕
    駛之自小客車，戊○○之自小客車因而失控往前撞擊丑○○
    之自小客車，造成戊○○受有頭部外傷併顱骨骨折及顏面骨
    骨折、左側髕骨骨折、眼球挫傷；己○○受有頭部撞挫傷併
    輕微腦震盪、臉部擦傷、左股骨頭骨折併脫位、左側髖臼骨
    折、左肩撞挫傷；子○○受有頭部外傷併腦震盪、右橈骨開
    放性骨折、右腕脫臼、左髕骨開放性骨折及胸部挫傷；乙○○受有左側脛骨腓骨骨折；辛○○受有雙膝擦傷及胸部挫傷
    ；丑○○受有左側肋骨骨折合併血胸等傷害。
二、案經戊○○、乙○○、子○○、己○○、丑○○及辛○○等
    訴請屏東縣政府警察局屏東分局報告臺灣屏東地方法院檢察
    署檢察官及該署檢察官簽分後偵查起訴。
    理  由
壹、證據能力部分
一、卷附道路交通事故調查表，係交通警察機關對於交通事故之
    現場，於勘查、蒐證、詢問關係人後所作之報告，係被告以
    外之人於審判外之書面陳述，屬傳聞證據。又道路交通事故
    調查表共計三部分：報告表（一）、報告表（二）以及道路
    交通事故現場圖，其所記載者，包括發生時間、地點、死傷
    人數、速限、號誌時相，繪製現場圖、並載明肇事經過摘要
    等交通事故現場各種情狀之紀錄，此等報告書，警員有據實
    紀載之義務，性質上可信性極高，且至審判期日，現場已歷
    相當時日，已無重建之可能，實有尊重現場報告及現場圖之
    必要性。準此，應認為其法律性質屬於刑事訴訟法第159 條
    之4 第1 款「公務員職務上製作之紀錄文書」，而有證據能
    力。
二、卷附警員所拍攝之現場照片26張，係傳達照相當時現場情況
    ，而透過照片傳達的情形與現場真實情形，在內容上的一致
    性，透過機械的正確性來加以保障，換言之，照片並不存在
    人對現實情形的知覺、記憶所經常發生的表現錯誤，是照片
    之性質亦非供述證據，並無傳聞法則之適用，且於此亦別無
    證據證明上開資料有經偽造變造之情形，有證據能力。
三、卷附戊○○、乙○○、己○○、子○○、丑○○、辛○○所
    提出之高雄長庚醫院診斷證明書、人愛醫院診斷證明書、國
    仁醫院診斷證明書、高雄榮民總醫院診斷證明書，此種文書
    ，係被告以外之人於審判外之書面陳述，依刑事訴訟法第
    159 條第1 項，屬傳聞證據，惟醫院之診斷證明書雖係針對
    個案而作成，不具備例行性亦無公示性，故非刑事訴訟法第
    159 條第1 、2 款所稱之文書，但卻係專業醫師對被害人之
    人身加以檢查並由醫師開具之診斷書，係在可信之特別情況
    下所為，具有高度之信用性，依同法第159 條之4 第3 款之
    規定，得作為證據。
四、又按被告以外之人於審判外之陳述，雖不符刑事訴訟法第
    159 條之1 至第159 條之4 等4 條之規定，然若當事人於審
    判程序中同意作為證據，法院審酌該言詞陳述或書面陳述作
    成時之情況，認為適當者，亦得為證據；又當事人、代理人
    或辯護人於法院調查證據時，知有刑事訴訟法第159 條第1
    項不得為證據之情形，而未於言詞辯論終結前聲明異議者，
    視為有前項之同意，同法第159 條之5 定有明文。此立法意
    旨在於傳聞證據未經當事人之反對詰問予以核實，原則上先
    予排除。惟若當事人已放棄反對詰問權，於審判程序中表明
    同意該等傳聞證據可作為證據；或於言詞辯論終結前未聲明
    異議，基於尊重當事人對傳聞證據之處分權，及證據資料愈
    豐富，愈有助於真實發見之理念，且強化言詞辯論主義，使
    訴訟程序得以順暢進行，上開傳聞證據亦均具有證據能力。
    本案除了上述一至三所列證據外，公訴人、辯護人及被告對
    於本院以下引用之其他證據資料，其中屬於傳聞證據部分均
    未爭執其證據能力，本院審酌該等證據作成時之情況，認為
    並無不適當者，依上開說明，均認應有證據能力。
貳、實體部分
一、訊據被告否認犯罪，辯稱：伊當時車子是借給朋友張裕正，
    沒有在車禍現場，案發時車子是誰開的伊不知道，伊當時在
    內埔農會附近的店家與朋友烤肉云云。經查：
（一）就96年9 月23日凌晨1 時許，在屏東市○○路之獵人PUB
      附近，9820-MG 號自小客車經人駕駛搭載庚○○及3 名不
      知名之乘客，自獵人PUB 出發，沿屏東市○○路由南往北
      方向行駛，途經瑞光路二段290 號處，依當時情形，並無
      不能注意之情事，竟此以超過時速80公里之速度，未保持
      安全距離，追趕其同向前方由戊○○駕駛車號DL-7135 號
      自小客車搭載乙○○、子○○及己○○等人至上開地點，
      適遇同向之丑○○駕駛車號K2-8877 號之自小客車搭載妻
      子辛○○，欲左轉進入豐年街而在戊○○車輛之前方，戊○○見狀乃緊急煞車減速，惟9820-MG 號之駕駛人煞避不
      及，自後追撞戊○○所駕駛之自小客車，戊○○之自小客
      車因而失控往前撞擊丑○○之自小客車，造成戊○○受有
      頭部外傷併顱骨骨折及顏面骨骨折、左側髕骨骨折、眼球
      挫傷；己○○受有頭部撞挫傷併輕微腦震盪、臉部擦傷、
      左股骨頭骨折併脫位、左側髖臼骨折、左肩撞挫傷；子○○受有頭部外傷併腦震盪、右橈骨開放性骨折、右腕脫臼
      、左髕骨開放性骨折及胸部挫傷；乙○○受有左側脛骨腓
      骨骨折；辛○○受有雙膝擦傷及胸部挫傷；丑○○受有左
      側肋骨骨折合併血胸等傷害，丑○○及戊○○就本件車禍
      之發生，其等駕駛車輛之行為並無過失等，除被告不加否
      認外，並有告訴人丑○○、戊○○、子○○、己○○、乙○○、辛○○等於警詢及偵查中之供述、證述、戊○○、
      乙○○、己○○、子○○、丑○○、辛○○所提出之高雄
      長庚醫院診斷證明書、人愛醫院診斷證明書、國仁醫院診
      斷證明書、高雄榮民總醫院診斷證明書、臺灣高等法院高
      雄分院98年度上易字第111 號判決（已確定）、臺灣屏東
      地方法院檢察署98年度偵續字第17號不起訴處分書（已確
      定）等可資證明，自足信為真實。
（二）次查本案最主要爭點，係被告否認9820-MG 號自小客車於
      車禍當時係由其駕駛，而辯護人亦辯稱被告當時人在內埔
      農會附近的店家與朋友烤肉，當時該車應係由丙○○駕駛
      ，丙○○嗣後可能因害怕承擔損害賠償責任才串通他人翻
      供云云。查本件車禍發生之後，丙○○固曾於96年9 月24
      日、96年10月21日警詢時表示車禍當時9820-MG 號自小客
      車係由其駕駛，及張裕正96年9 月24日警詢時亦如此表示
      ，但除丙○○及張裕正當時所述車禍發生經過與證人丑○○、戊○○等所述全然不同外，96年11月13日以後丙○○
      即表示：當時9820-MG 號自小客車並非由伊駕駛，當時伊
      等是請張裕正叫被告來，跟人家談判，在PUB 隔壁加油站
      ，看到疑似對方，被告就過去嗆聲，對方可能緊張就跑掉
      ，被告就在後面追，兩輛車的速度快要100 公里，伊騎70
      、80公里都追不到（以上證述曾經具結），之後伊與張裕
      正等一起到現場時車禍已經發生，是被告提議叫伊幫他頂
      罪，他說是伊等找他去談判，才會發生這個車禍，所以叫
      伊擔下來，被告是透過行動電話跟張裕正聯絡的，當時張
      裕正跟伊在一起，他直接跟伊說的，大約是在1 時30分左
      右，當時伊在民生東路殯儀館路口上，張裕正叫伊趕快到
      國仁醫院內，說馬上會有警察到國仁醫院，伊到醫院內頂
      替被告，為被告頂替為駕駛人，因被告駕駛肇事前有喝酒
      情形，說需要一個有駕駛執照的人出面承認為駕駛人，當
      時伊沒有在肇事車輛內，伊在民生東路上騎乘機車等語，
      此一說法與96年11月13日以後張裕正之說法大致相符。張
      裕正並具體表示：96年9 月23日凌晨1 點多，伊與林俊宇
      、丙○○在獵人的廣場，談一些伊朋友前日被打的事，當
      天是伊聯絡被告一起過去的，被告是開車，車上有3 、4
      人，伊是給林俊宇載，他是騎機車，印象中丙○○也是騎
      機車，伊等到獵人是晚上12點多，當時被告有喝酒，他以
      為開車的人是對方，就和對方起口角，然後對方開走後，
      被告就開車去追，伊等追上時已經發生車禍，後來他是給
      朋友林俊宇載走，伊聽林俊宇說被告有撞到頭，丙○○有
      在車禍現場，被告打電話給丙○○，要伊等找沒有喝酒又
      有駕照的人來擔責任，伊就跟他說當時只有丙○○沒有喝
      酒及有駕照，所以被告就叫他去現場，被告要丙○○去救
      醫，但因為丙○○並沒有傷，後來就走了，車禍發生之前
      被告在獵人PUB 那邊和其中壹台車子的人大小聲，是林孝
      延的朋友跟人家有過節，請被告過來，伊等過去加油站的
      時候，剛好另一臺車在那邊發動，被告就過去跟人家大小
      聲，伊等到那邊的時候，那臺車就突然開走，那個少年有
      下來，有開後車廂，被告就開過去，那臺車的人就馬上上
      車，被告過去之後有先跟那個人大小聲，大小聲之後那個
      人就走了，那個人開車走前面，被告後面追，兩輛車子在
      互相追逐時速度至少超過100 ，甚至110 公里都有，因為
      伊等是騎摩托車在後面追都追不到，伊等過去的他們在前
      面已經車禍了（以上證述曾經具結），當時伊等在加油站
      對面獵人PUB 前面的馬路，丙○○的朋友打電話給伊等一
      起過去談事情，伊等就約被告一起過去，剛好那台車（第
      二台）停在伊等旁邊，正要開去對面加油站，那個人在加
      油站下車，被告就追過去，當時被告有喝酒，被告對那個
      人大聲叫囂，後來雙方就開車在路上追逐，因被告喝了酒
      ，伊怕被告出事，所以伊等大夥就騎機車追上去，當時二
      台車的車速都很快，伊推估至少一百公里以上，伊等到時
      已出車禍，肇事後伊是搭朋友林俊宇的機車至肇事現場的
      ，而伊的行動電話放在林俊宇機車座椅面，肇事後被告稱
      頭部有撞擊到，林俊宇就載被告去醫院，被告至半途就打
      電話來並稱他不要去就醫了，他拿伊的手機(0000000000)
      打給手機丙○○的手機(0000000000)，被告的手機號碼為
      0000000000號，在肇事後，在屏東國仁醫院民生東路殯儀
      館路口上聯絡上伊的，當時伊跟丙○○及他的朋友在一起
      ，被告問伊車禍了車子該怎麼辨，伊跟他說車子又不是伊
      等開的，且你是自己去亂追人，應該自己負責，他又問伊
      在場的人誰沒喝酒又有駕照，當時只有丙○○沒喝酒，被
      告就說這件事是由丙○○朋友引起的，所以應該由伊等及
      丙○○擔起來，他說只要伊等擔罪，讓他自己酒駕及肇事
      逃逸的罪不要成立，事情後果被告會負責到底，後來他沒
      有負責還一直打電問伊要如何賠，且叫伊等這些人自己想
      辦法，伊一開始就知道駕駛人是被告，伊不敢跟警方告知
      ，伊知道被告有喝酒等語，張裕正之說詞亦與證人林俊宇
      自始至終之證述（部分並曾經過具結）大致相符。證人石
      劍為及賴福音亦曾證稱當日情形確如丙○○所述。按一般
      車禍發生後，肇事之駕駛人或留於現場，自始至終均承認
      肇事，有部分駕駛人害怕承擔刑事責任者則為肇事後逃逸
      ，另有部分駕駛人則尋人頂替，為人頂替者則事後有可能
      被發現，或一直都無人發現等，但肇事之駕駛人一開始就
      承認車輛是自己駕駛，事後為推卸刑責才謊稱稱是為他人
      頂替之情形則屬罕見，蓋一般肇事駕駛人若已坦承犯行，
      顯見其當時已有面對刑事及民事責任之心，事後才反悔之
      情形甚少，且過失傷害罪於刑法上屬刑責較輕之犯罪，最
      高本刑僅為6 月，但若車禍後一開始承認，事後卻謊稱係
      為他人頂替，該等行為一般人均知有可能使自己遭到前述
      他人提起偽造文書、誣告等之告訴（不論最後偽造文書、
      誣告是否真會認定有罪），該等犯罪之刑責則遠重於過失
      傷害罪，且亦不見得可使自己躲過原本之過失傷害刑責，
      及證人丙○○96年11月13日以後所述車禍時9820-MG 號自
      小客車係被告駕駛，並曾經過具結，其供述及證述並有證
      人張裕正、林俊宇具結後之證述可互為佐證，而張裕正、
      林俊宇與被告並無嫌隙（被告亦稱張裕正曾向之借車，顯
      見彼此有一定交情），張裕正、林俊宇應無誣陷被告及僅
      為幫助丙○○脫罪而甘冒偽證罪責之動機及必要，故本案
      車禍發生之情形，自應以丙○○、張裕正等96年11月23日
      以後所述較可採信，則96年9 月23日凌晨1 時許，應係被
      告駕駛車牌號碼9820-MG 號自小客車搭載庚○○及3 名不
      知名之乘客，自獵人PUB 出發，沿屏東市○○路由南往北
      方向行駛，並以超過每小時時速80公里速度，未保持安全
      距離，追趕其同向前方由戊○○駕駛車號DL-7135 號自小
      客車搭載乙○○、子○○及己○○等人，至屏東市○○路
      ○段290 號處，適遇同向之丑○○駕駛車號K2- 8877號之
      自小客車搭載妻子辛○○，欲左轉進入豐年街而在戊○○
      車輛之前方，戊○○見狀雖緊急煞車減速，惟被告則煞避
      不及，自後追撞戊○○所駕駛之自小客車，戊○○之自小
      客車因而失控往前撞擊丑○○之自小客車，並造成戊○○
      等多人受傷之情，已可明確加以認定。
（三）被告之辯護人曾聲請本院向國仁醫院調閱證人丙○○於96
      年9 月23日之就診資料，經本院調得後，被告及辯護人即
      辯稱依丙○○96年9 月23日於國仁醫院確有就診紀錄、丙○○最初警詢時坦承自己是駕駛人、丙○○之學歷為大專
      ，應有法律知識不會無代價承諾而頂替被告，故前開車禍
      發生時9820-MG 號自小客車係丙○○而非被告駕駛云云。
      惟查依國仁醫院99年9 月1 日國仁醫字第0990327 號函檢
      附之丙○○96年9 月23日之急診病歷影本及診斷證明書，
      當日形式上雖有丙○○之急診就醫紀錄，但其病歷之背面
      一般應標記受傷部位之人體圖形上，卻無任何記載，若丙○○當日真有受傷，衡情醫師應無不加標記之理，而國仁
      醫院所出具之診斷證明書，其上雖記載丙○○有「頭部、
      右膝撞挫傷」，但此記載僅與急診病歷中「S.O.A.P 」欄
      內「主訴」（病人口述）之記載相符，故僅由該急診病歷
      及診斷證明書，實無從認定丙○○當日是否受有傷勢。另
      辯護人提示上開病歷及診斷證明書詰問證人丙○○，丙○○具結後明確證稱該等傷勢係其裝的，其當日沒有受傷，
      有說身體不舒服，是說謊的，醫生不知道傷是假的，就照
      其說的寫，假裝受傷是因這樣警察才會認為是其開車等語
      ，除其所述並無不合情理之情外，經本院請本案當初處理
      之警員作成職務報告，由警員鍾洲99年8 月26日所作調查
      報告亦可知，警員於現場處理完畢前往國仁醫院急診室時
      ，只見丙○○於急診室坐在椅子上，丙○○於屏東國仁醫
      院急診室接受酒測（丙○○未提供診斷書）時無明顯外傷
      ，與丙○○所述相符，故國仁醫院上開急診病歷及診斷證
      明書，均不足以證明車禍當時9820-MG 號自小客車係由丙○○駕駛及其當時並受有傷勢。另丙○○最初警詢之供述
      ，如上所述遠不如其96年11月13日以後所述可信，且其於
      本件車禍發生時雖為大專2 年級生，但當時年僅19歲，尚
      為學生，涉世未深，本件車禍事發突然，丙○○一開始未
      及深思即基於幫被告逃避酒駕及肇事逃逸刑責，並其於本
      院審理時亦證稱當時不知冒充可能會負民事責任，此非不
      可採信，故被告及辯護人以上述理由辯稱前開車禍發生時
      9820-MG 號自小客車係丙○○而非被告駕駛云云，無可採
      信。
（四）被告雖曾傳喚證人甲○○及壬○○，欲證明96年9 月22日
      晚上起，其等即在內埔鄉農會前攤販烤肉，23日凌晨1 時
      許車禍發生時，被告仍在該處與人喝酒，而非在屏東市瑞
      光上等，惟查證人甲○○及壬○○經本院隔離訊問後，2
      人雖均就當天情形詳加證述，但其2 人就壬○○當天是何
      時到達、如何到達、何時離開、如何離開、甲○○23日凌
      晨1 、2 時許所在地方等，說詞明顯不符無從採信，故其
      2 人所述顯不足為被告有利之認定，被告稱96年9 月23日
      凌晨1 時許車禍發生時，其仍在內埔鄉農會前攤販與人喝
      酒，而非在屏東市○○路之辯解顯不可採。另被告之辯護
      人雖曾聲請傳喚證人癸○○，欲證明係丙○○駕車肇事受
      傷及丙○○直接在屏東市國仁醫院就診，及聲請傳喚癸○○之妻，欲證明丙○○之醫藥費是由癸○○之配偶開車到
      國仁醫院繳納云云，惟查證人癸○○於辯護人99年8 月6
      日具狀聲請傳喚前，早經被告向本院聲請傳喚，本院依法
      傳喚之傳票並由證人癸○○親簽，證人癸○○於99年3 月
      17日審判期日並未到場，本院依法拘提亦未到案，而經辯
      護人再行聲請傳喚後，本院依法再加傳喚仍無法使其到庭
      ，本院認並無再加拘提之必要，亦已盡調查之能事，且被
      告及其辯護人聲請傳喚癸○○所欲證明者為被告與癸○○
      、甲○○於車禍發生時間一起位於內埔鄉農會前攤位，之
      後被告接獲張裕正電話後有與其2 人一起前往車禍地，但
      如上所述甲○○所述當時與被告在一起之證詞根本無法採
      信，則被告聲請傳喚癸○○所欲證明之事，顯非事實，亦
      無從為有利被告之認定。至於被告聲請傳喚癸○○之妻，
      欲證明丙○○於99年9 月23日之醫藥費由誰支付，但此與
      本案車禍發生時9820-MG 號自小客車係由誰駕駛並無任何
      關聯，故本院認癸○○之妻並無傳喚必要，並予述明。
二、按行車速度，依速限標誌或標線之規定，無速限標誌或標線
    者，應依下列規定：一、行車時速不得超過五十公里；及汽
    車在同一車道行駛時，除擬超越前車外，後車與前車之間應
    保持隨時可以煞停之距離，汽車行駛時，駕駛人應注意車前
    狀況及兩車併行之間隔，並隨時採取必要之安全措施，道路
    交通安全規則第93條第1 項第1 款、第94條第1 項、第3 項
    定有明文。本件車禍之發生既係因被告駕駛9820-MG 號自小
    客車，途經瑞光路二段290 號處，依當時情形，並無不能注
    意之情事，竟以超過時速80公里之速度，未保持安全距離，
    追趕其同向前方由戊○○駕駛車號DL- 7135號自小客車搭載
    乙○○、子○○及己○○等人至上開地點，適遇同向之丑○○駕駛車號K2-8877 號之自小客車搭載妻子辛○○，欲左轉
    進入豐年街而在戊○○車輛之前方，戊○○見狀乃緊急煞車
    減速，惟9820-MG 號之駕駛人煞避不及，自後追撞戊○○所
    駕駛之自小客車，戊○○之自小客車因而失控往前撞擊丑○○之自小客車，造成戊○○受有頭部外傷併顱骨骨折及顏面
    骨骨折、左側髕骨骨折、眼球挫傷；己○○受有頭部撞挫傷
    併輕微腦震盪、臉部擦傷、左股骨頭骨折併脫位、左側髖臼
    骨折、左肩撞挫傷；子○○受有頭部外傷併腦震盪、右橈骨
    開放性骨折、右腕脫臼、左髕骨開放性骨折及胸部挫傷；乙○○受有左側脛骨腓骨骨折；辛○○受有雙膝擦傷及胸部挫
    傷；丑○○受有左側肋骨骨折合併血胸等傷害，被告駕駛顯
    有過失。且告訴人戊○○等6 人確因此受有傷害，有告訴人
    戊○○等6 人所提各醫院診斷證明書可證，故告訴人戊○○
    等所受傷害與被告之過失行為間並有相當因果關係，被告過
    失傷害之犯行洵堪加以認定。核被告所為，係犯刑法第284
    條第1 項前段過失傷害罪，被告以一過失行為，致使告訴人
    戊○○、乙○○、己○○、子○○、丑○○、辛○○6 人受
    傷（庚○○並未對被告提起告訴，且過失犯罪依最高法院71
    年台上字第948 號判決，並無告訴不可非之適用），為想像
    競合犯，應依刑法第55條之規定從一重處斷。爰審酌本件車
    禍之發生係因被告過失所造成，惟其犯後矢口否認犯行，迄
    今尚未與告訴人達成和解，顯見犯後態度不佳，並無悔意，
    且因被告一過失行為而造成告訴人戊○○等6 人受有頭部外
    傷併顱骨骨折及顏面骨骨折等輕重不一之傷勢，被告行為所
    造成之損害不可謂不重，並斟酌被告之素行、現罹肝硬化等
    疾病、經濟狀況及智識程度等一切情狀，量處如主文所示之
    刑，並諭知易科罰金之折算標準如主文所示，以示懲儆。
據上論斷，應依刑事訴訟法第299 條第1 項前段、刑法第284 條
第1 項、第55條、第41條第1 項前段，刑法施行法第1 條之1 ，
判決如主文。
本案經檢察官劉昀到庭執行職務。
中    華    民    國    99    年    10    月    22    日
                            交通法庭  法  官  黃紀錄
如不服本判決應於收受判決後10日內向本院提出上訴書狀，並
應敘述具體理由；其未敘述上訴理由者，應於上訴期間屆滿後
20日內向本院補提理由書（均須按他造當事人之人數附繕本）
「切勿逕送上級法院」。
中    華    民    國    99    年    10    月    22    日
                                      書記官  戴仲敏

司法院資訊處製作；財團法人民間司法改革基金會備份。
